【裁判字號】    97,交訴,161
【裁判日期】    970714
【裁判案由】    肇事逃逸罪
【裁判全文】
臺灣臺中地方法院刑事判決             97年度交訴字第161號
公  訴  人  臺灣臺中地方法院檢察署檢察官
被      告  乙○○
上列被告因肇事逃逸案件，經檢察官提起公訴（97年度偵字第98
54號），本院判決如下：
    主  文
乙○○駕駛動力交通工具肇事，致人受傷而逃逸，累犯，處有期
徒刑捌月。
被訴過失傷害部分公訴不受理。
    事  實
一、乙○○前於民國95年間，因違反毒品危害防制條例案件，經
    本院判處應執行有期徒刑1 年8 月，嗣經裁定減為應執行有
    期徒刑10月確定，於96年11月7 日執行完畢。竟仍不知警惕
    ，於97年3 月4 日22時40分許，駕駛車牌號碼3190-TZ 號自
    小客車，沿臺中縣大甲鎮○○○路由東往西方向行駛，途經
    大安港路698 號前，於進行迴轉時，不慎以其自小客車左前
    車頭，與後方由甲○○所騎乘之車牌號碼F9B-028 號機車前
    車頭發生擦撞，甲○○因而人車倒地，受有雙膝、右小腿挫
    傷及擦傷等傷害（過失傷害罪嫌部分，業經撤回告訴）。乙
    ○○明知駕車肇事，致甲○○受傷，竟基於肇事逃逸之犯意
    ，未留在現場救護甲○○及等待警方到來，逕自駕車逃離現
    場。嗣經員警依據乙○○所駕駛肇事車輛遺留現場之車牌1
    面，循線查悉上情。
二、案經臺中縣警察局大甲分局報請臺灣臺中地方法院檢察署檢
    察官偵查起訴。
    理  由
壹、程序方面：
    按被告以外之人於審判外之言詞或書面陳述，除法律有規定
    者外，不得作為證據。被告以外之人於審判外之陳述，雖不
    符刑事訴訟法第159 條之1 至4 之規定，而經當事人於審判
    程序同意作為證據，法院審酌該言詞陳述或書面陳述作成時
    之情況，認為適當者，亦得為證據。刑事訴訟法第159 條第
    1 項、第159 條之5 第1 項分別定有明文。被害人甲○○之
    警詢筆錄，為被告以外之人在審判外之陳述，原不得作為證
    據，但經被告乙○○同意作為證據，本院審酌該言詞陳述作
    成之情況，認為適當，得為證據，合先敘明。
貳、實體方面：
一、訊據被告於本院坦承於上揭時、地，與證人甲○○發生車禍
    等情不諱，惟否認有何肇事逃逸犯行。辯稱：與甲○○發生
    車禍時，有下車問甲○○有無受傷，甲○○說沒有，叫我先
    走，我才走云云（詳本院卷18頁）。惟查，被告於上揭時、
    地發生車禍後，未下車查看，且未留下聯絡方式，即予駕車
    逃逸等情，業據被告於警詢自承：發生車禍後未停車救援，
    未報案，開車至大甲街上朋友家等語甚詳（詳警卷3 頁），
    經核與證人甲○○於檢察官訊問時證稱：摔倒過一會有起來
    ，起來時對方的車已經開走等語（詳偵卷4 頁）；復於本院
    證稱：發生車禍後，被告未問我有無受傷，直接開車離開等
    語相符（詳本院卷31頁），並有道路交通事故現場圖、道路
    交通事故調查報告表(一)、(二)、雙方車輛照片4 張、光田綜合
    醫院診斷證明書及車號查詢汽車車籍列表等在卷可稽，足認
    被告上開犯行，堪以認定。至於被告於本院翻異前詞，顯屬
    卸責之詞，不足採信。綜上，本件事證明確，被告犯行，堪
    以認定。
二、核被告所為，係犯刑法第185 條之4 之肇事逃逸罪。又其前
    因違反毒品危害防制條例案件，經本院判處應執行有期徒刑
    1 年8 月，嗣經裁定減為應執行有期徒刑10月確定，於96年
    11月7 日執行完畢，有臺灣高等法院被告前案紀錄表在卷可
    稽。茲被告於有期徒刑執行完畢後，5 年內，再犯本件有期
    徒刑以上之罪，為累犯，應依刑法第47條第1 項規定，加重
    其刑。爰審酌被告駕車與甲○○發生車禍後，明知已致甲○
    ○受傷，竟駕車逃逸，及犯後與甲○○達成和解，賠償新臺
    幣35,000元，有臺中縣大安鄉調解委員會調解書在卷，暨犯
    後否認犯行等一切情狀，量處如主文所示之刑。
、公訴不受理部分：
一、公訴意旨另以：被告於97年3 月4 日22時40分許，駕駛車牌
    號碼3190-TZ 號自小客車，沿臺中縣大甲鎮○○○路由東往
    西方向行駛，途經大安港路698 號前，於進行迴轉時，不慎
    與後方由告訴人甲○○所騎乘之車牌號碼F9B-02 8號機車發
    生擦撞，告訴人甲○○因此倒地而受有雙膝、右小腿挫傷及
    擦傷等傷害。因認被告涉犯刑法第284 條第1 項前段過失傷
    害罪嫌云云。
二、按告訴乃論之罪，告訴人於第一審辯論終結前，得撤回其告
    訴；又告訴乃論之罪，經撤回告訴者，應諭知不受理之判決
    ，刑事訴訟法第238 條第1 項、第303 條第3 款分別定有明
    文。又按同法第307 條規定，依同法第303 條所為判決，得
    不經言詞辯論為之。
三、查告訴人甲○○告訴被告過失傷害案件，起訴書認係觸犯刑
    法第284 條第1 項前段之罪，依同法第287 條前段規定，須
    告訴乃論。茲據告訴人甲○○撤回告訴，有撤回告訴狀1 紙
    在卷可稽，依照首開說明，本件就被告涉犯過失傷害罪嫌部
    分，爰不經言詞辯論，逕為諭知不受理之判決。
據上論斷，應依刑事訴訟法第299 條第1 項前段、第303 條第3
款、第307 條，刑法第185 條之4 、第47條第1 項，判決如主文
。
本案經檢察官丙○○到庭執行職務
中    華    民    國    97    年    7     月    14    日
                  刑事第十六庭  審判長法  官  林念祖
                                      法  官  楊文廣
                                      法  官  柯志民
上正本證明與原本無異。
如不服本判決，應於收受送達後10日內向本院提出上訴書狀（應
敘述具體理由並附繕本）。
上訴書狀如未敘述理由，應於上訴期間屆滿後20日內補提理由書
於本院。
                                      書記官  賴亮蓉
中    華    民    國    97    年    7     月    14    日
論罪之法條全文：
刑法第185條之4
駕駛動力交通工具肇事，致人死傷而逃逸者，處六月以上五年以
下有期徒刑。


司法院資訊處製作；財團法人民間司法改革基金會備份。
